臺灣臺北地方法院民事判決　　　　　　　　　　　　　　九十三年度親字第三四號
　　原　　　　告　丙○○
　　訴訟代理人　　甲○○
　　被　　　　告　丁○○　 現在台北市政府社會局安置所
　　兼法定代理人　乙○○
當事人間否認子女事件，本院於民國九十三年七月十四日言詞辯論終結，判決如下：
    主      文
確認被告丁○○（女，民國九十一年七月二十九日生）非原告與被告乙○○所生之婚
生子女。
訴訟費用由被告負擔。
    事實及理由
一、原告主張：原告與被告乙○○本係夫妻，嗣於民國九十年十二月十一日離婚，離
    婚後被告乙○○於九十一年七月二十九日生下一女即被告丁○○，惟被告丁○○
    係被告與訴外人謝佑聰同居所生，應非自原告受胎所生，為此提起本訴等語。
    並聲明：確認被告丁○○非原告與被告乙○○所生之婚生子女。
二、被告則稱：被告丁○○不是被告乙○○與原告所生，是被告乙○○與訴外人謝佑
    聰所生等語。
    並聲明：同意原告之請求。
三、原告主張其與被告乙○○本係夫妻，嗣於九十年十二月十一日離婚，離婚後被告
    乙○○於九十一年七月二十九日生下一子女即被告丁○○，惟被告丁○○係被告
    乙○○與訴外人謝佑聰同居所生，非自原告受胎所生之事實，業據原告提出
    謄本、臺北市政府社會局函及其附件法務部調查局鑑定通知書等件為證，又前開
    鑑定通知書鑑定結果載明：依據遺傳法則，丁○○之ＤＮＡ型別與謝佑聰之各項
    相對應型別均無矛盾，謝佑聰為丁○○之父親的機率為百分之九九點九九以上；
    另丁○○之ＤＮＡ、ＳＴＲ式ＦＧＡ、Ｄ１３Ｓ３１７、Ｄ２１Ｓ１１、Ｄ２Ｓ
    １３３８型別等四項型別與丙○○之各項相對應型別均矛盾，因此認為丙○○不
    可能為丁○○之生父等語。堪信原告主張前開之事實為真實。
四、按從子女出生日回溯第一百八十一日起至第三百零二日止，為受胎期間；能證明
    受胎回溯在前項第三百零二日以前者，以其期間為受胎期間，民法第一千零六十
    二條定有明文。又妻之受胎，係在婚姻關係存續中者，推定其所生子女為婚生子
    知悉子女出生之日起，一年內為之。民法第一千零六十三條亦有明文規定。查本
    件被告乙○○受胎生下被告丁○○，其受胎期間既係在原告與被告乙○○婚姻關
    係存續中，則依法自應推定被告丁○○為原告與被告乙○○所生之婚生子女，然
    被告乙○○受胎懷有被告丁○○時，係與訴外人謝佑聰同居，並未與原告同居，
    即非自原告受胎，另原告現在監服刑，係收受台北市政府社會局發文日期九十二
    年八月十九日函始知被告丁○○出生之事實，準此原告於知悉被告丁○○出生之
    日起一年內提起本件訴訟，於法洵屬有據，應予准許。
五、訴訟費用負擔之依據：民事訴訟法第七十八條、八十五條第一項前段。
中　　　華　　　民　　　國　　九十三　　年　　　七　　　月　　二十八　　日
                          家事法庭法  官  李智民
右正本係照原本作成。
如對本判決上訴，須於判決送達後二十日之不變期間內，向本院提出上訴狀。
中　　　華　　　民　　　國　　九十三　　年　　　七　　　月　　二十八　　日
                                  書記官  王俊琇
